臺灣屏東地方法院刑事判決　　　　　　　　94年度訴字第86號
公　訴　人　臺灣屏東地方法院檢察署檢察官
被　　　告　壬○○
選任辯護人　林榮和律師
上列被告因違反毒品危害防制條例案件，經檢察官提起公訴（
93年度偵字第5232號），本院判決如下：
    主  文
壬○○連續販賣第一級毒品，累犯，處有期徒刑拾貳年陸月，褫
奪公權捌年。附表1 編號1 之海洛因貳拾壹包（合計淨重柒捌點
柒陸公克，空包裝重伍點玖玖公克）沒收銷燬。附表1 編號2 之
藥鏟壹支沒收。因販賣毒品所得新台幣萬肆仟伍佰元沒收，如
全部或一部不能沒收時，以其財產抵償之。
    事  實
一、壬○○曾因竊盜案件，經法院判處有期徒刑8 月，緩刑4 年
    確定，另因竊盜案件經法院判處有期徒刑9 月確定，上開緩
    刑之宣告經撤銷後，二罪經定執行刑為1 年3 月，於民國90
    年2 月23日縮短刑期假釋出監，假釋期滿日90年10月21日，
    未經撤銷假釋，以已執行論。
二、壬○○仍不知悔改，明知海洛因業經政府公告為毒品危害防
    制條例第2 條第2 項第1 款之第一級毒品，不得非法持有、
    販賣，竟仍意圖營利，基於販賣第一級毒品海洛因之概括犯
    意，連續多次為下列販賣第一級毒品海洛因之犯行：
(一)、93年5 月間起，至93年8 月4 日中午12時止，先由丙○○以
    0000000000號電話與壬○○聯絡，壬○○以每包（重量約
    1.8 公克）新臺幣（下同）6000元之價格，連續5 次販賣予
    丙○○施用（丙○○施用毒品部分，業經本院以93年度訴字
    第384 號判處有期徒刑9 月確定），得款3 萬元。第一次兩
    人約定在屏東縣內埔國小附近之公園交貨，其餘四次均約定
    在台北市○○○路○ 段123 巷5 號丙○○之租屋處交付上開
    毒品。
(二)、93年4 月、5 月間，在屏東縣內埔鄉○○村○○路106 號壬○○之家中，以每包（重量約0.1 公克）1000元之價格，連
    續3 次販賣予丁○○（丁○○施用第一級毒品部分，業經本
    院93年度訴字第649 號判處有期徒刑1 年確定），得款3000
    元。
(三)、93年4 月至6 月間，在屏東縣內埔鄉○○村○○路106 號壬○○之家中，分別以每包（重量約分別為0.4 公克、0.2 公
    克）1000元、500 元之價格，連續2 次販賣予乙○○（乙○○施用第一級毒品部分，業經本院93年度訴字第498 號判處
    有期徒刑8月確定），得款1500元。
三、嗣於93年9 月18日13時30分許，壬○○駕駛其所有之車牌號
    碼ＢＹ—7129號自用小客車，至屏東縣內埔鄉○○村○○路
    ，適屏東縣警察局內埔分局員警戊○○、甲○○接獲線報，
    即前往學人路一帶查訪，適見壬○○駕車停放於該處，而上
    前盤查，壬○○見狀隨即駕車逃逸，於駛至屏東市○○路
    216 巷12號前時，因不慎撞擊ＴＥ─1497號自小客車後隨即
    棄車逃逸，戊○○、甲○○上前清查車輛，即在上開自用小
    客車內查獲附表1 所示之物（其所涉施用及持有第二級毒品
    部分，另經檢察官分案偵查）。
四、案經屏東縣警察局內埔分局移送臺灣屏東地方法院檢察署檢
    察官偵查起訴。
    理  由
壹、程序方面：
一、丁○○之警詢筆錄是否有證據能力：
(一)、被告以外之人於審判外之言詞或書面陳述，除法律有規定外
    ，不得作為證據；被告以外之人於檢察事務官、司法警察官
    或司法警察調查中所為之陳述，與審判中不符時，其先前之
    陳述具有較可信之特別情況，且為證明犯罪事實存否所必要
    ，得為證據；刑事訴訟法第159 條第1 項、第159 條之2分
    別定有明文。是以被告以外之人於審判外之言詞或書面陳述
    ，即屬傳聞證據，由於有悖法院直接審理及言詞審理之精神
    ，妨礙當事人之反對詰問權，影響程序正義之實現，除法律
    別有規定外（例如刑事訴訟法第159 條之2）， 原則上不具
    證據能力。又刑事訴訟法第159 條之2 所謂「前後陳述不符
    」之要件，應就前後階段之陳述進行整體判斷，以決定其間
    是否具有實質性差異，而所謂「較可信之特別情況」之情，
    亦應就前後陳述時之各種外部情況進行比較，以資決定何者
    外部情況具有可信性，若陳述係在特別可信之情形況所為，
    則虛偽陳述之危險性即不高，雖係審判外陳述，或未經被告
    反對詰問，仍得承認其有證據能力。又所謂外部情況之認定
    例示如下：
  1.時間之間隔；陳述人先前陳述是在記憶新的情況下直接作成
    ，一般與事實較相近，事後可能因陳述人對被告有所顧忌或
    同情，因而在被告面前較不願陳述不利被告之事實。
  2.有意識的迴避；由於先前陳述時被告未在場，是陳述人直接
    面對詢問警員所為陳述較為坦然；事後可能因陳述人對被告
    有所顧忌或同情，因而在被告面前較不願陳述不利被告之事
    實。
  3.受外力干擾：陳述人單獨面對檢察事務官或司法警察（官）
    所為之陳述，程度上較少會受到強暴、脅迫、詐欺、利誘或
    收買等外力之影響，其陳述較趨於真實，若被告在庭或有其
    他成員參與旁聽時，陳述人可能會本能的作出迴避對被告不
    利之證述，或因不想生事乃虛構事實而為陳述。
  4.事後串謀：目擊證人對警察描述所目賭情形，因較無時間或
    動機去編造事實，客觀上亦較難認與被告間有勾串情事，其
    陳述具有較可信性，但事後因特殊關係，雙方可能因串謀而
    統一口徑，或事後情況變化，兩者從原先敵對關係變成現在
    友好關係等情，其陳述即易偏離事實而較不可信。
  5.警詢或檢察事務官偵查時，有無辯護人、代理人或親友在場
    ：如有上開親誼之人在場，自可期待證人為自由從容之陳述
    ，其證言之可信度自較高。
  6.警詢或檢察事務官所作之偵查筆錄記載是否完整：如上開筆
    錄對於犯罪構成要件、犯罪態樣、加重減輕事由或起訴合法
    要件等事實或情況，均翔實記載完整，自可推定證人之陳述
    ，與事實較為相近，而可信為真實。
    法院應斟酌上列因素綜合判斷，亦應細究陳述人問答態度、
    表情與舉動之變化，此一要件係屬訴訟法事實之證明，以自
    由證明為已足，且應由主張此項證據之人證明。
(二)、丁○○於警詢中證稱其係於93年4 、5 月間至壬○○家，向
    其購買海洛因，買過3 次，每次以1000元向他購買約0.1 公
    克（警卷第70至第71頁），惟其於本院審理中卻結證稱：其
    並未向被告購買海洛因，其於警詢中因神智不清，是警察要
    他咬出被告等語（本院卷第106 頁），是以丁○○於警詢及
    本院審理時之供述已有前後陳述不符之情，本院審酌丁○○
    於警詢中之證述，係於警察查獲被告後當日所製作，當時記
    憶深刻，且其並詳細敘明購買之時間、地點、次數、金額，
    客觀上應具有較可信之特別情況，且為證明犯罪事實存否所
    必要，依上開規定，其於警詢中之證言自有證據能力。
二、乙○○之警詢及偵查筆錄是否有證據能力：
(一)、乙○○之警詢筆錄：
    乙○○於警詢中證稱其係於93年4 月至6 月間至壬○○家，
    向其購買海洛因，每次分別以1000元或500 元向壬○○購買
    0.4 、0.2 公克等語（警卷第70至第71頁），惟其於本院審
    理中卻結證稱：其並未向被告購買海洛因，於警詢中陳述向
    被告購買，是警察要他咬出被告等語（本院卷第106 頁），
    是以乙○○於警詢及本院審理時之供述已有前後陳述不符之
    情，本院審酌丁○○於警詢中之證述，已詳細敘明購買海洛
    因之時間、地點、金額、數量，且乙○○於94年1 月17日檢
    察官偵訊時，亦結證稱其海洛因係購自被告，除購買時間與
    警詢陳述（詳後述）稍有出入外，其餘購買海洛因之地點、
    金額、數量前後相符，是其上開警詢筆錄客觀上應具有較可
    信之特別情況，且為證明犯罪事實存否所必要，依上開規定
    ，其於警詢中之證言自有證據能力。
(二)、乙○○之偵查筆錄：
    按被告以外之人，於偵查中向檢察官所為之陳述，除顯有不
    可信之情況外，得為證據，刑事訴訟法第159 條之1 第2項
    定有明文。而所謂不可信之情況，係指被告以外之人於陳述
    時之外在環境及情況而言，非指陳述內容之證明力，。經查
    ，乙○○於偵查中所為之供述，雖係被告以外之人於審判外
    之陳述，屬於傳聞證據，惟本院審酌其陳述係向檢察官為之
    ，且其陳述當時之外在環境及情況，並無顯有不可信之情況
    ，依前揭規定，應認乙○○於前開偵查案件中之陳述，得為
    證據，而有證據能力。
貳、實體方面：
一、訊據被告矢口否認有何販賣海洛因之犯行，辯稱：其沒有販
    賣海洛因之行為，且警員於上開車輛查獲之物，除了行動電
    話、存款簿是其所有外，其他的物品都非其所有，其不知道
    當時是誰將車輛開走云云，惟查：
(一)、被告於93年5 月間起，至93年8 月4 日中午12時止，每次以
    每包（重量約1.8 公克）6000元之價格，連續5 次販賣海洛
    因予丙○○之事實，業經丙○○於本院審理中證述：「（問
    ：你第一次是何時跟被告買的？）93年5 月間。」、「（問
    ：最後一次何時？）93年8 月。」、「（問：（提示93年度
    偵字第5232號109 頁第5 行）檢察官問時，你說是93年2 月
    開始，與你剛才說的不同，有何意見？）我確定是5 月份買
    的。」、「（問：剛講說最後一次是8 月份，是幾號？）是
    8 月初，正確日期沒印象。」、「（問：你說最後一次93年
    8 月4 日中午12時？）（並提示內埔分局94年8 月5 日丙○○警訊筆錄第3 頁）對。」、「（問：買的地點為何？）台
    北市○○○路○ 段，幾巷忘記了，是我當時租屋處。」、「
    （問：警訊中你講說你租屋地點在台北市○○○路○ 段123
    巷5 號？）是那個地址沒錯。」、「（問：警察問你跟被告
    買過幾次、多久買一次，你稱在93年7 、8 月間，總共買過
    5 次，大約一星期買一次，是否實在？）實在。」、「（問
    ：每次拿多少？）5 、6 千元左右。」、「（問：你說跟被
    告買過5 次毒品，每次5 、6 千元，能否確定是5 千元還是
    6 千元？）每次都買6 千元。」、「（問：重量？）大約0.
    6 公克左右。」、「（問：警訊中說6 千元是1.8 公克，為
    何剛才說0.6 公克？）1 千元是0.3 公克，6 千元1.8 公克
    才對，我剛才講0.6 公克講錯了。」、「（問：內埔那次買
    的是另外的1 次，還是包括在你說的5 次之內？）在5 次之
    內，內埔那次是93年5 月左右，在內埔國小附近的公園買的
    。」等語（本院卷第99至第103 頁），而丙○○因施用毒品
    案件經本院以93年度訴字第384 號判處有期徒刑9 月確定之
    事實，有臺灣高等法院被告前案紀錄表在卷足參（本院卷第
    146 頁），證人丙○○本身既有施用第一級毒品之習慣，其
    所證上開毒品係購自被告之證詞應為可採。
(二)、93年4 月、5 月間，被告在屏東縣內埔鄉○○村○○路106
    號之家中，以每包（重量約0.1 公克）1 千元之價格，連續
    3 次販賣海洛因予丁○○之事實，業經證人丁○○於警詢中
    證述：「（問：你所施用之毒品是向何人所購買？）我是向
    綽號「阿宏」及綽號「智文」的男子所購買的。」、「（問
    ：你是否知道綽號「阿宏」及綽號「智文」男子的真實姓名
    及住處？）我不知道綽號「阿宏」真實姓名及他的住處，只
    知道綽號「智文」男子真實姓名叫壬○○，住在內埔鄉○○
    村○○○○路上，他家在開檳榔攤。」、「（問：警方調閱
    壬○○（61年8 月18日出生、身分證字號Ｚ0000000
    00號、住屏東縣內埔鄉○○村○○路106 號）男子之人犯
    照片，經你指認是否就是你向他購買毒品綽號「智文」的人
    ？）就是他沒有錯。」、「（問：你是在何時？何地向壬○○購買毒品？）我在今年93年4 月、5 月時，在他家（屏東
    縣內埔鄉○○村○○路106 號）向壬○○購買毒品。」、「
    （問：你向壬○○購買何種毒品？）我都向他購買海洛因。
    」、「（問：你向壬○○購買毒品海洛因共幾次？價格如何
    ？）我向壬○○買過3 次毒品海洛因，每次以新台幣1 千元
    向他購買約0.1 公克之海洛因。」、「（問：你向壬○○購
    買毒品海洛因之過程如何？）我本人直接至壬○○家中找他
    ，找到他之後說要買「鹹的」（海洛因）1 千元，然後把錢
    交給壬○○，壬○○收了錢之後就從屋內拿一包用夾鍊袋裝
    之海洛因給我。」等語（警卷第70至第71頁），雖證人丁○○後於偵查及本院審理中改稱：其並未向被告購買毒品，當
    時其精神狀況不好，是配合警察做筆錄才這樣講云云（偵查
    卷第70頁、本院卷第104 至105 頁）。然查，證人丁○○於
    本院審理時證稱：警察問他筆錄時並未打他等語（本院卷第
    106 頁），足見其為上開陳述，係出於自由意識為之。且觀
    諸證人丁○○於警詢時，就被告如何販賣海洛因之時間、地
    點、次數、價格均為詳盡之陳述，並無含糊不清、答非所問
    、胡亂陳述之情形，實難認其於警詢中之陳述有何神智不清
    之情形。況證人丁○○經警察詢問後並於上開筆錄末親為簽
    名，於被告之照片上，亦有指認被告之簽名，二處之證人簽
    名均整齊可辯，有警詢筆錄及證人丁○○簽名在卷可參（警
    卷第69至第74頁），並無神智不清胡亂簽名之態，是證人事
    後於偵查及本院審理中翻異前詞，顯係故為迴護被告之詞，
    不足採信。再者，證人丁○○因施用第一級毒品案件，業經
    本院93年度訴字第649 號判處有期徒刑1 年確定之事實，有
    臺灣高等法院被告前案紀錄表在卷足參（本院卷第146 頁）
    ，則證人丁○○本身既有施用第一級毒品之習慣，其於警詢
    中證稱上開毒品係購自被告之證詞，應無虛設構限之理，是
    其於警詢中之證述，應屬真實可採。
(三)、93年4 月至6 月間，被告在屏東縣內埔鄉○○村○○路106
    號住處，分別以每包（重量約分別為0.4 公克、0.2 公克）
    1000元、500 元之價格，連續多次販賣予乙○○（乙○○施
    用第一級毒品部分，業經本院93年度訴字第498 號判處有期
    徒刑8 月確定）之事實，業經證人乙○○於警詢中證述：「
    （問：你在何時？何地向壬○○購買毒品？）我在今年93年
    4 月、6 月時，在他家（屏東縣內埔鄉○○村○○路106 號
    ）向壬○○購買毒品。」、「（問：你向壬○○購買何種毒
    品？）我都向他購買海洛因」、「（問：你向壬○○購買海
    洛因共幾次？）我向壬○○買過很多次，4 月份至6 月份所
    吸食之海洛因，均向壬○○購買，平均每天1 至2 次，每次
    以新臺幣1 千元或5 百元，向他購買1 千元約0.4 公克、5
    百元約0.2 公克之海洛因」、「（問：你向壬○○購買海洛
    因過程如何？）我本人直接至壬○○家中找他，找到他之後
    ，說要買「鹹的」（海洛因）1 千元、5 百元，然後把錢交
    給壬○○，壬○○收了錢之後就從身體上或車上拿夾鍊袋裝
    之海洛因給我」等語（偵查卷第131 至第132 頁），於偵查
    中證稱：「（問：是否認識壬○○？）認識。」、「（問：
    如何認識他的？）我是跟他拿毒品認識的。」、「（問：所
    謂的「拿」是買嗎？）是的。」、「（問：你‧‧‧‧跟他
    買毒品，是怎樣的買法？）‧‧‧‧，我都是跟他買海洛因
    ，一包有5 百元或1 千元，5 百元比較小包，1 千元比較大
    包。」等語（偵查卷第158 至第159 頁），就是否向壬○○
    購買海洛因、購買之價格等情前後所述大致相符，故其警詢
    、偵查中所證應為真實，堪為採信。另關於向被告購買海洛
    因之時間，證人乙○○於偵查中證稱：其自92年開始至93年
    中跟被告購買海洛因等語（偵查卷第159 頁），惟其於警詢
    中證稱向被告購買海洛因之時間為93年4 月至6 月間，已如
    前述，雖證人乙○○就購買時間始末稍有出入，然其於93年
    4 月至6 月間曾向被告購買毒品說法並無二致，且證人乙○○於警詢作證之時間為93年11月10日，於偵查中則為94年1
    月17日，於警詢作證時顯離案發時間較近，記憶應較清晰，
    故於警詢時作證所稱購買毒品之時間應較真實可信。再關於
    向被告購買毒品之次數，依證人乙○○上開所證，其稱曾向
    被告購買多次，有時購買5 百元，有時則為1 千元，就購買
    次數雖未能確定，然經比較先後供述與其他事證相互結合運
    用之可信情況擔保程度，及「若有懷疑，應從被告有利認定
    」之原則，應認被告販賣予證人乙○○之次數為二次，金額
    分別為500 元、1000元，共得款1500元。
(四)、93年9 月18日13時30分許，壬○○駕駛其所有之車牌號碼Ｂ
    Ｙ—七一二九號自用小客車，至屏東縣內埔鄉○○村○○路
    經屏東縣警察局內埔分局員警戊○○、甲○○上前盤查時，
    壬○○隨即駕車逃逸，於駛至屏東市○○路216 巷12號前時
    因不慎撞擊ＴＥ─1497號自小客車後即棄車逃逸，後經員警
    戊○○、甲○○在上開自用小客車內查獲附表1 所示之物之
    事實，業經證人即警員戊○○、甲○○於本院審理時證述：
    93年9 月18日前數日就接獲線報，於93年9 月18日下午見到
    該車，下車盤查時，其要求車上之駕駛開門，該車駕駛即開
    車衝撞，後來開到巷子裡撞到一部賓士車後，該駕駛即下車
    逃逸，經追趕後仍未追到，後來查證該車為被告之車輛等語
    明確（本院卷第110 至111 頁、第112 頁），雖證人戊○○
    、甲○○復證稱當日並未清楚見到該車駕駛為何人，只知道
    是位男性等語（本院卷第111 頁、第112 頁），然查，上開
    車輛及車內查獲之行動電話1 支、ＢＹ—7129號自小客車行
    照1 張、郵局存款簿1 本均為被告所有等情，迭經被告於警
    詢、偵查及本院審理中自承在卷，而被告雖於本院審理中復
    辯稱：當天其將車輛開到朋友卡特的公寓上樓睡覺，酒後被
    別人開走，但不知道當天是誰開走車輛云云（本院卷第176
    至177 頁），然與其於偵查中辯稱：其開車到內埔庭園酒店
    喝酒，因喝醉了不知道誰將車輛開走云云（偵查卷第9 頁）
    前後辯解不一，其真實性已值存疑。且查被告事後並未就車
    輛失竊一事向警方報案，倘其車輛真係於酒後遭他人開走，
    豈有故不報案之理？足見被告前開辯解不足採信，上開車輛
    均應在其實力管理之下，警員查獲之時，該名男性駕駛應為
    被告本人無誤。
(五)、綜上所述，本件事證明確，被告連續販賣海洛因之犯行應堪
    採信。
二、按海洛因係毒品危害防制條例第2 條第2 項第1 款所定之第
    一級毒品，是核被告所為，係犯毒品危害防制條例第4 條第
    1 項之販賣第一級毒品海洛因既遂罪。被告因販賣第一級毒
    品而持有海洛因之低度行為，為其後販賣第一級毒品之高度
    行為所吸收，不另論罪。被告先後販賣海洛因既遂之行為，
    時間緊接，所犯構成要件相同之罪，顯係基於概括之犯意反
    覆為之，為連續犯，應依刑法第56條之規定，論以一販賣一
    級毒品既遂罪，並除販賣第一級毒品海洛因之法定刑為死刑
    、無期徒刑部分不得加重外，其他部分加重其刑（販賣第一
    級毒品海洛因之法定刑尚有併科罰金刑）。又被告曾因竊盜
    案件，經法院判處有期徒刑8 月，緩刑4 年確定，另因竊盜
    案件經法院判處有期徒刑9 月確定，上開緩刑之宣告經撤銷
    後，二罪經定執行刑為1 年3 月，於90年2 月23日縮短刑期
    假釋出監，假釋期滿日90年10月21日，未經撤銷假釋，以已
    執行論，有臺灣屏東地方法院檢察署刑案資料查註紀錄表及
    臺灣高等法院被告前案紀錄表各1 份在卷可按，其受有期徒
    刑之執行完畢，5 年以內再犯本件有期徒刑以上之罪，為累
    犯，本應依刑法第47條之規定，加重其刑，惟因所犯毒品危
    害防制條例第4 條第1 項之罪法定本刑為死刑、無期徒刑，
    依刑法第64條、第65條之規定，不得加重，僅就法定罰金刑
    部分加重其刑，並遞加重之。爰審酌被告為圖一己私利，為
    本件販賣毒品犯行，無視於毒品戕害人體健康之鉅，造成諸
    多社會問題，其行為固無足取，然查獲之海洛因驗後合計淨
    重僅78.76 公克，其販賣之數量非多，次數非繁，且僅販賣
    予3 人，所得十分有限，苟以其犯罪情節與報紙經常刊載查
    獲販賣毒品之重量達數公斤、數十公斤甚或上百公斤者相較
    ，其惡性尚有輕重之別，衡之毒品危害防制條例第4 條第1
    項之法定本刑僅為死刑、無期徒刑，相較於其他情節較重之
    同種犯罪，有情輕而法重之慮，倘縱科以被告該法定最低之
    刑，猶尚嫌過重，在客觀上尚足以引起一般之同情，應有堪
    資憫恕之處，爰依刑法第59條規定酌減其刑，故死刑減為無
    期徒刑或15年以下12年以上有期徒刑，無期徒刑則減為7年
    以上有期徒刑，並依法先加後減之，酌情量處如主文所示之
    刑，以資儆懲。又依被告販賣海洛因之犯罪性質，本院認為
    有褫奪公權之必要，併予宣告褫奪公權8 年。
三、另(一)扣案如附表1 編號1 所示之海洛因21包，為第一級毒品
    ，其上之包裝袋，因與毒品無法析離，參酌法務部調查局93
    年11月16日調科壹字第09362396550 號函，應整體視為毒品
    ，應依毒品危害防制條例第18條第1 項前段之規定諭知沒收
    銷燬之；(二)次按犯第4 條之罪者，因犯罪所得之財物，沒收
    之，如全部或一部不能沒收時，追徵其價額或以其財產抵償
    之，毒品危害防制條例第19條第1 項定有明文。查被告販賣
    毒品5 次予丙○○，每次6000元，販賣所得為30, 000 元；
    販賣3 次予丁○○，每次所得1000元，販賣所得為3000元；
    販賣2 次予乙○○，價格分別為500 、1000元，販賣所得
    1500元，被告販賣毒品所得共計34500 元，依上開法條規定
    應就上開金額予以宣告沒收，如全部或一部分不能沒收時，
    以其財產抵償之。(三)另附表1 編號2 所示之物，為被告所有
    ，供販賣毒品所用，應依同條例第19條第1 項前段之規定，
    宣告沒收。至：(一)附表一編號3 、4 之物，因被告另涉施用
    及持有第二級毒品甲基安非他命，由檢察官另行偵查中，爰
    不予宣告沒收。(二)附表1 編號5 、6 之物，雖為被告所有，
    惟與本件犯罪並無關聯，爰不予宣告沒收。
四、另員警雖於93年10月15日22時40分許，持搜索票至屏東縣內
    埔鄉○○村○○路106 號（查獲海洛因1 小包）及上址前之
    源興檳榔攤內（查獲海洛因13小包）扣得附表2 所示之海洛
    因14小包（驗後淨重1.22公克），惟上開毒品為被告之女友
    己○○施用第一級毒品海洛因所用，業經己○○於其所涉施
    用第一級毒品海洛因案件在臺灣高等法院高雄分院93年度上
    訴字第964 號案件審理中供述明確（上開審理卷第72頁），
    己○○於上開案件中經法院判處有期徒刑1 年，並就上開海
    洛因14小包宣告沒收銷燬確定，此經本院依職權核閱上開卷
    證無訛，並有判決書在卷可參。佐以上開扣案之海洛因14小
    包驗後淨重僅1.22公克，數量極微，衡情應非供販賣之用，
    是上開海洛因與本件犯罪應無關聯，不予宣告沒收，併此敘
    明。
五、公訴意旨另以：被告於93年2 月間，先將第一級毒品海洛因
    一批，交予其前妻庚○○保管，嗣於93年3 月16日，先與辛○○就買賣第一級毒品海洛因之價格、數量及交貨地點達成
    協議後（價格每小包約3 、5 千元），即指示庚○○持上開
    保管之第一級毒品海洛因1 小包前往位於屏東縣萬巒鄉萬金
    村之三皇宮旁，交付予辛○○。復於93年3 月間，先與辛○○談妥買賣第一級毒品海洛因之價格及數量後，先告知庚○○辛○○將前往其住處拿取毒品，錢會由其另外跟辛○○算
    ，再由辛○○自行前往庚○○位於屏東縣萬巒鄉○○村○○
    路76號之住處內，由庚○○將第一級毒品海洛因1 小包交付
    辛○○，供辛○○施用，因認被告此部分亦涉有毒品危害防
    制條例第4 條第1 項之販賣第一級毒品罪嫌云云。
(一)、公訴人認被告涉犯此部份罪嫌，係以證人庚○○及辛○○之
    供述為據。惟訊據被告否認有此部分犯行，辯稱其並無販賣
    毒品予辛○○等語。
(二)、按犯罪事實應依證據認定之，無證據不得認定犯罪事實，刑
    事訴訟法第154 條第2 項定有明文；又認定不利於被告之事
    實，須依積極證據，茍積極證據不足為被告不利事實之認定
    時，即應為有利於被告之認定，更不必有何有利之證據，最
    高法院30年上字第816號著有判例。
(三)、證人辛○○於本院審理時證述：其未向被告買過毒品等語（
    本院卷第94頁）；其於警詢中證稱：93年3 月16日、3 月21
    日向小龍女即庚○○買過二次海洛因，這二次都是小龍女自
    動打電話聯絡他的等語（警卷第66頁正面、反面）；偵查中
    證稱：其於93年3 月16日、3 月21日向小龍女即庚○○買過
    二次海洛因，二次都是其直接去找庚○○等語（偵查卷第81
    頁、第82頁），觀之證人辛○○於警詢、偵查及本院審理中
    所證，僅提及其曾向庚○○購買毒品，均未提及曾向被告購
    買毒品一事。另證人庚○○於本院審理中則證稱：其拿過三
    次海洛因給辛○○，都是辛○○主動找她拿的，錢則由辛○○自己交給被告等語（第82頁、第84頁、第87頁）；於警詢
    及偵查中則稱：其拿過二次海洛因給辛○○，是被告交代她
    拿給辛○○的（警卷第61至第62頁、偵查卷第71至第72 頁
    ），前後所稱交給辛○○海洛因之次數、過程並不一致，且
    是否由被告交代其代為交付予辛○○一事，前後所稱亦有出
    入，故就被告是否先與辛○○達成販賣海洛因之合意後，再
    由庚○○代為交付海洛因，證人辛○○與庚○○所證不符，
    尚難以證人庚○○前後不一之證述，即認被告有此部分販賣
    海洛因之犯行。
(四)、綜上所述，本院查無確切之積極證據足資證明被告有此部分
    販賣第一級毒品海洛因予證人辛○○之犯行，被告此部分犯
    罪尚屬不能證明，本應為無罪之諭知，惟因公訴意旨認被告
    此部分之犯行，與前開論罪科刑部分有連續犯之裁判上一罪
    關係，爰不另為無罪之諭知。
據上論斷，應依刑事訴訟法第299 條第1 項前段，毒品危害防制
條例第4 條第1 項、第18條第1 項前段、第19條第1 項，刑法第
11條、第56條、第47條、第38條第1 項第2 款、第59條、第37條
第2 項，判決如主文。
中　　華　　民　　國　　94　　年　　8 　　月　　31　　日
                  刑事第三庭    審判長法  官   楊清安
                                      法  官   楊萬益
                                      法  官   柯雅惠
以上正本證明與原本無異。
如不服本判決應於收受本判決送達後十日內向本院提出上訴書狀，
其未敘述上訴理由者，並得於提起上訴後十日內向本院補提理由
書狀（均須按他造當事人之人數附繕本）「切勿逕送上級法院」
                                書記官  葉祝君
中　　華　　民　　國　　94　　年　　8 　　月　　31　　日
   附表1：
  ┌──┬─────────┬────────────────────┐
  │編號│物              品│備                                    註│
  ├──┼─────────┼────────────────────┤
  │１  │海洛因21包        │淨重78.76公克，空包裝重5.99公克。       │
  ├──┼─────────┼────────────────────┤
  │２  │藥鏟1支           │供本件犯罪所用                          │
  ├──┼─────────┼────────────────────┤
  │３  │甲基安非他命1包   │毛重2.8公克。與本案犯罪無關聯。         │
  ├──┼─────────┼────────────────────┤
  │４  │甲基安非他命吸食器│與本案犯罪無關聯。                      │
  │    │一個              │                                        │
  ├──┼─────────┼────────────────────┤
  │５  │                  │                                        │
  │    │行動電話一支      │與本案犯罪無關聯                        │
  ├──┼─────────┼────────────────────┤
  │６  │存款簿1 本        │與本案犯罪無關聯                        │
  │    │                  │                                        │
  ├──┼─────────┼────────────────────┤
  │７  │BY─7129號自小客車│與本案犯罪無關聯                        │
  │    │行照一張          │                                        │
  └──┴─────────┴────────────────────┘
 附表2：
  ┌──┬─────────┬────────────────────┐
  │編號│物              品│備                                    註│
  ├──┼─────────┼────────────────────┤
  │１  │海洛因14包        │淨重78.76 公克，空包裝重5.99公克。與本案│
  │    │                  │犯罪無關聯                              │
  ├──┼─────────┼────────────────────┤
  │２  │注射針筒1支       │與本案犯罪無關聯                        │
  └──┴─────────┴────────────────────┘
附錄：
毒品危害防制條例第4 條第1 項：
製造、運輸、販賣第一級毒品者，處死刑或無期徒刑；處無期徒
刑者，得併科新臺幣1,000 萬元以下罰金。
